---
title: "Studiedesign - The Repeat Study"
author: "Torkil Rogneflåten"
format:
  revealjs:
    center-title-slide: true
    execute:
      echo: false
    logo: inn_logo.png
    bibliography: references.bib
    csl: apa.csl
    theme: serif
---

## Forskningsspørsmål {.scrollable}

::: {.fragment .highlight-red}
- Er individers ulike endringer i VO~2maks~ reproduserbare ved gjentakende treningsperioder med utholdenhetstrening?
:::

- Varierer individers treningseffekt mellom treningsmoduler? (styrke vs utholdenhet)

- Hva forårsaker treningseffektforskjeller mellom personer?

- Viktigheten av sentrale vs perifere faktorer for utholdenhetsprestasjon og VO~2maks~?

- Er forbedringer i "laktatterskel" forbundet med forbedringer i mitokondriell funksjon?

- Skjer det tilpassninger i SR ved trening?

# Bakgrunn og signifikans

## 

```{r}
library(tidyverse)
set.seed(4)
data <- data.frame(y = rep(rnorm(n = 17, mean = 424, sd = 207), 2),
                   x = c(rep("Treningsperiode 1", 17), rep("Treningsperiode 2", 17)))

ggplot(data, aes(x = x, y = y)) +
  geom_point(shape = 21, size = 6, fill = "Lightgrey", alpha = 0.8) +
  theme_classic() +
  scale_y_continuous(breaks = seq(100, 900, 100)) +
  labs(x = "",
       y = "Endring i VO2maks (mL/min)") +
  theme(axis.title = element_text(size = 20),
        axis.text = element_text(size = 20),
        panel.border = element_rect(fill = NA))
```

::: footer
Treningsperiode 1 er simulert data fra [@montero_refuting_2017]
:::

## 

```{r}
ggplot(data, aes(x = x, y = y)) +
  geom_point(shape = 21, size = 6, fill = "Lightgrey", alpha = 0.8) +
  theme_classic() +
  scale_y_continuous(breaks = seq(100, 900, 100)) +
  labs(x = "",
       y = "Endring i VO2maks (mL/min)") +
  theme(axis.title = element_text(size = 20),
        axis.text = element_text(size = 20),
        panel.border = element_rect(fill = NA)) +
  geom_segment(x = 1.1, xend = 1.9, y = 810, yend = 810, color = "Red", size = 2, linetype = 2) +
  geom_segment(x = 1.1, xend = 1.9, y = 760, yend = 760, color = "Red", size = 2, linetype = 2) +
  geom_segment(x = 1.1, xend = 1.9, y = 500, yend = 180, color = "Red", size = 2, linetype = 2) +
  geom_segment(x = 1.1, xend = 1.9, y = 180, yend = 500, color = "Red", size = 2, linetype = 2) +
  annotate(geom = "text", label = "A", size = 8, color = "Red", x = 1.5, y = 720) +
  annotate(geom = "text", label = "B", size = 8, color = "Red", x = 1.5, y = 290) 
```

::: footer
Treningsperiode 1 er simulert data fra [@montero_refuting_2017]
:::

## Hvordan skal vi strukture studien for å svare på forskningspørsmålet?

- Er individers ulike endringer i VO~2maks~ reproduserbare ved gjentakende treningsperioder med utholdenhetstrening?

::: {.fragment}
  * To eller flere treningsperioder med pre- og posttestning for hver av periodene
:::

##

```{r}
library(ggmulti)
library(png)


cycling <- png::readPNG("cycling.png")

VO2 <- "\U2193"

cycling_data <- data.frame(uker = c(4, 20),
                           belastning = c(2, 2))

data.frame(uker = seq(-8,31, by = 1),
           belastning = c(rep(0, times = 8), rep(4, times = 8), rep(0, times = 8), rep(4, times = 8), rep(0, times = 8))) %>% 
  ggplot(aes(uker, belastning)) +
  geom_step(size = 2) +
  ylim(0, 10) + 
  scale_x_continuous(breaks = c(0, 8, 16, 24), expand = c(0.1, 0.5)) +
  theme_classic() +
  theme(axis.text.y = element_blank(),
        axis.ticks.y = element_blank(),
        axis.text.x = element_text(size = 20),
        axis.line = element_line(arrow = arrow(angle = 25, length = unit(0.4,"cm"),type = "closed"), size = 1.5),
        axis.title = element_text(size = 20),
        title = element_text(size = 20)) +
  labs(x = "Tid (uker)",
       y = "Treningsbelastning",
       title = "Repeterte pre-post intervensjonsstudier",
       subtitle = "Ikke-randomisert innenfor-gruppe design") +
  annotate("text", x = c(-1, 9, 15, 25), y = rep(5.5), label = rep(VO2, 4), vjust = 0, size = 14) +
  annotate("text", x = c(-1, 9, 15, 25), y = rep(7), label = rep(expression(VO["2max"])), vjust = 0, size = 6.5, color = "Blue") +
  geom_image_glyph(data = cycling_data,
                   mapping = aes(x = uker, y = belastning),
                   images = cycling,
                   imagewidth = rep(3),
                   imageheight = c(2.25))
```


## Hvem er deltakerne, og hvordan rekrutteres de?

:::: {.columns}

::: {.column width="50%"}
- Deltakere
  * Utrente 
  * Friske
  * Voksne
  * Deltakere fra tidligere styrketreningsstudier
:::

::: {.column width="50%"}
- Seleksjonskriterier
  * Deltaker i Alpha & Omega-, Contratrain- eller Relief-studien
  * < èn utholdenhetsøkt i uka det siste året
  * Frisk og i alderen 30-65 år
:::

::::

## Hvilke målinger skal vi gjøre?

:::: {.columns}

::: {.column width="50%"}
- Variabler
  * VO~2max~
  * Endring i VO~2max~
  * Reliabiliteten til VO~2max~-endringer
:::

::: {.column width="50%"}
- Konfunderende variabler
  * Stressnivå
  * Næringsinntak
  * Sykdom
:::

:::: 

## Hvordan skal den analyseres?

- Hypothese
  * VO~2max~-endringer er reproduserbare
- Analyser
  * Mixed effects model (deltakere som random effekt)
  * Intraklassekorrelasjon (ICC) 
- Utvalgsstørrelse
  * Tidligere studier indikerer ICC = 0.45 [@bouchard_familial_1999; @marsh_fitness_2020]
  * (ICC = 0.45, alpha = 0.05, beta = 0.8) = ~44 deltakere

## Referanser










